臺灣臺北地方法院刑事判決　　　　　　　　　　　　　　九十二年度重訴字第八號
　　公　訴　人　臺灣臺北地方法院檢察署檢察官
　　被　　　告　癸○○　男　十.
　　選任辯護人　林廷隆律師
　　被　　　告　壬○○　男　十.
　　選任辯護人　何兆龍律師
　　　　　　　　梁育純律師
右列被告等因擄人勒贖等案件，經臺灣臺北地方法院檢察署檢察官提起公訴（九十一
年度偵字第二四一九五號、九十二年度偵字第三一二號、第五五六六號），及臺灣臺
中地方法院檢察署檢察官移送併案審理（九十二年度偵字第二二０九七號），本院判
決如左：
    主  文
癸○○、壬○○共同意圖勒贖而擄人，各處有期徒刑拾年；扣案如附表四編號一所示
鋁棒貳支、如附表一編號十四所示電擊棒壹支，均沒收。又共同意圖勒贖而擄人，各
處有期徒刑拾年；扣案之如附表一編號十六、二十、二十一、二十二、二十六、二十
七所示之絲襪、紅色塑膠繩、黑色衣服、假髮、帽子各壹件暨提款卡張、銀行帳號
紀錄單伍張，均沒收。均應執行有期徒刑拾玖年陸月；扣案如附表四編號一所示鋁棒
貳支、如附表一編號十四所示電擊棒壹支，及如附表一編號十六、二十、二十一、二
十二、二十六、二十七所示之絲襪、紅色塑膠繩、黑色衣服、假髮、帽子各壹件暨提
款卡張、銀行帳號紀錄單伍張，均沒收。
    事  實
一、寅○○（另結）於民國九十一年三、四月間自友人甲○○處得知劉增壽（劉增壽
    為甲○○之客人）經濟狀況尚佳，竟於同年六月間起，利用甲○○均會告知與劉
    增壽見面時間、地點之機會，及透過姓名年籍不詳已成年之徵信業者（尚難認其
    就寅○○之下述犯行知情）查知劉增壽住處位於臺北縣五股鄉○○路○段二十二
    巷二十九號，即先觀察記錄劉增壽之行蹤，且為遂行綁架劉增壽以勒贖金錢之目
    的，寅○○於同年七月間某日邀同其兄子○○（另結）、其姪子癸○○、癸○○
    之友人壬○○，四人共同基於意圖勒贖而擄人之犯意聯絡，先於同年月十七日前
    某日至劉增壽前開住處附近等候，惟未遇劉增壽，迨於同年七月十六日，寅○○
    由甲○○處探知劉增壽將自其位於連江縣老家回臺之消息後，於同月十七日晚上
    七、八時許，由寅○○以電話通知子○○，另由子○○以電話通知癸○○、壬○○至劉增壽上開住處附近等候，於同日晚間十一時許，見劉增壽一人獨自駕駛車
    號ＤＩ－三五一八號自小客車返回住處，寅○○即由隨身所攜帶公事包中取出預
    藏之鋁棒二支及電擊棒一支，將鋁棒二支各交由癸○○、壬○○持用，電擊棒一
    支則交由子○○持用，推由寅○○叫住劉增壽並喝令其坐入原所駕駛之前開車輛
    中，因劉增壽未遵從，癸○○、壬○○、子○○即各持上開鋁棒、電擊棒上前架
    駕駛上開車輛、寅○○坐於駕駛座旁，癸○○、壬○○則坐於劉增壽兩旁使其無
    法任意離去，寅○○隨即指示將劉增壽載至臺北市中山區○○○路○段七七巷十
    六號六樓之二寅○○租屋處，途中寅○○由隨身袋子中取出尼龍繩及眼罩（均未
    扣案），指示癸○○以繩子綑綁劉增壽雙手及雙腳，壬○○以眼罩遮住劉增壽雙
    眼，寅○○復自該隨身之袋子內取出以礦泉水空瓶呈裝之不明液體，並表示具有
    安眠效果後即指示癸○○強灌入劉增壽口中，到達寅○○前開租屋處後，寅○○
    為免他人察覺有異，又以帶酒味之不明液體強灌予劉增壽佯裝酒醉，再指示癸○○、壬○○先將劉增壽手、腳鬆綁、眼罩拿掉及共同攙扶劉增壽上樓，進入屋內
    後，寅○○見劉增壽意識不清且遭其等挾持亦不敢反抗，即自劉增壽身上不法取
    得其所有之臺灣銀行馬祖分行（帳號：000000000000）、馬祖農會
    信用部（帳號：0000000000000000）、臺北五股郵局（帳號：
    0000000）、誠泰商業銀行（下稱誠泰銀行）莊敬分行（帳號：0000
    000000000000000）四家金融機構帳戶之金融卡，並脅迫逼問劉
    增壽各該金融卡之領款密碼後，寅○○與子○○、癸○○、壬○○復以犯意聯絡
    ，分別基於共同意圖為自己不法所有及為得財產上不法利益之概括犯意，由寅○○將各該金融卡及密碼資料交付而推由子○○外出領款，子○○旋即於九十一年
    七月十七日晚上十一時五十六分許起至同年月十八日凌晨二時十分許止，先後於
    如附表五編號一至十、十二至十六所示時間、地點，持各如附表五編號一至十、
    十二至十六所示之劉增壽所有金融卡插入自動提款機內並鍵入密碼，而以上開不
    正方法連續由各該自動付款設備取得劉增壽所有之如附表五編號一至十、十二至
    十六所示數額之現金（其中附表五編號一至十所提領之十次，附表五編號十二至
    十六所提領之五次則各係接續為之），且囿於金融卡之每日提領現金最高數額限
    制，為取得更多款項，寅○○並將其於九十一年間某不詳時間、地點所取得使用
    之第一商業銀行新竹東門分行戶名廖育章、帳號00000000000號帳戶
    （下稱第一銀行廖育章帳戶，此係由不詳姓名年籍之人冒用廖育章名義所申辦，
    惟此部分尚難認癸○○、壬○○、寅○○、子○○知情）之資料交付子○○，另
    供為轉帳之用，而由子○○在如附表五編號十一所示時間、地點，持用如附表五
    編號十一所示金融卡插入自動付款設備中並鍵入密碼為轉帳操作，將十萬元匯入
    第一銀行廖育章帳戶內，而以此不正方法得寅○○所使用該帳戶內存款債權數額
    增加之利益，子○○所領得之前開如附表五編號一至十、十二至十六所示款項則
    交由寅○○分配後，癸○○、壬○○、子○○於九十一年七月十八日凌晨三、四
    時許先各分得新臺幣（下同）四萬元後，寅○○、子○○、癸○○、壬○○即商
    議欲將劉增壽釋回，惟已取得之劉增壽所有前開金融卡仍推由子○○後續再提領
    之，隨即於同年月十八日凌晨四時許，由子○○駕駛上開劉增壽之自小客車，夥
    同寅○○、癸○○、壬○○三人押送劉增壽至臺北縣五股鄉劉增壽前開住處附近
    ，壬○○、癸○○二人即先後下車而由寅○○、子○○負責處理劉增壽釋放事宜
    ；嗣於同年月十八日下午四時零二分起至同年月二十三日上午十時五十九分許止
    ，子○○承其前與寅○○、癸○○、壬○○共同意圖為自己不法所有及為得財產
    上不法利益之概括犯意聯絡，再先後於如附表五編號十七至二十一、二十二至二
    十六、二十七、四十四至五十一、五十二至五十四所示時間地點，持各該劉增壽
    所有金融卡插入自動提款機內並鍵入密碼，而以上開不正方法連續由各該自動付
    款設備取得各該數額之現金（各該同一地點密接提領者則分別係接續為之），及
    先後於如附表五編號二十八、二十九至三十一、三十二至三十九、四十暨四十一
    、四十二暨四十三所示時間、地點，以各該劉增壽所有之金融卡插入自動付款設
    備中並鍵入密碼為轉帳操作，將各該金額匯入第一銀行廖育章帳戶內，而連續以
    此不正方法得寅○○所使用該帳戶內存款債權數額增加之利益（各該同一地點密
    接轉帳者則分別係接續為之），其等先後提領及轉帳得款共計達二百三十四萬四
    千九十五元，癸○○、壬○○並於九十一年七月二十五日左右，在臺北市○○○
    路科技猴餐廳內，再自寅○○、子○○處分得各八萬元（起訴書誤載為三、四萬
    元）。嗣於九十一年七月二十四劉增壽之兄劉增新以劉增壽行蹤不明且存款有遭
    人領用情形而報案，復於同年八月十六日十二時五十分許，經陳東發在臺中縣太
    平市○○○○○路電信桿中西枝七二左分六五左分三、五十公尺處路旁山坡下發
    現劉增壽已死亡達一月之屍體，為警循線追查中，因癸○○、壬○○與寅○○、
    子○○另如下述對許純毅為擄人勒贖行為遭逮捕後，始進而查獲。
二、癸○○、壬○○於民國九十一年十一月二十五日，應子○○（均另結）之邀至戊○○上班之臺北市中山區○○○路○段二五八巷二九號一樓「津泉實業有限公司
    」附近，與數次前往該處觀察記錄戊○○行蹤之寅○○、多次騎乘寅○○所有Ｃ
    ＢＣ一０九九號重型機車監視及尾隨跟蹤戊○○之子○○（另結），及另由萬枝
    聯繫到場之丑○○（業經本院於九十二年九月二十九日以九十二年度重訴字第八
    號刑事判決判處有期徒刑十年在案）會合後，經寅○○告知共同擄押戊○○換取
    贖款之計畫後，渠五人遂另共同基於意圖勒贖而擄人之犯意聯絡，先由子○○將
    寅○○於當日下午二時許，在臺北市○○區○○街新生公園旁以自備十字起子，
    竊得之乙○○所有車號ＣＵ一一三六六號廂型車車牌二面（寅○○單獨竊車牌部
    分亦另結），懸掛於其同年月十八日向鄰居何主中借得之車號ＤＥ一一九八一號
    廂型車上，並駕駛該箱型車在附近等候，作為渠等擄人勒贖之交通工具，再由寅
    ○○、丑○○、癸○○、壬○○等四人於當晚六時許在上開地點，趁戊○○下班
    行至該處騎樓騎車欲離去之際，將戊○○圍住出言要求其合作，戊○○不得不進
    入前開子○○駛來之廂型車後座內，於車上由同乘後座之丑○○、癸○○、壬○○等人以衣服套住戊○○之頭部，並以絲襪綑綁戊○○雙手，再由寅○○喝令戊○○以其所有0000000000號之行動電話撥打其父丁○○及其母之行動
    電話（分別為0000000000號及0000000000號），要求其父
    母須匯款六十萬元後戊○○始可離開，否則要將戊○○帶到山上脫光衣服打到殘
    廢，而要求戊○○告知其父丁○○須各以二十萬元分別匯款至其購買來之人頭帳
    戶即「陽信商業銀行」（下稱陽信銀行）帳號00000000000號、「板
    信商業銀行」（下稱板信銀行）帳號00000000000000號及「萬通
    商業銀行」（下稱萬通銀行）帳號00000000000000號等帳戶內等
    語，丑○○在車上並出聲要戊○○合作一點，嗣渠等將戊○○載至台北市中山區
    ○○○路二段七十七巷十六號六樓之二寅○○居住處樓下，由丑○○將戊○○背
    負上樓，再由寅○○另以紅色塑膠繩捆綁戊○○雙腳；同時戊○○之父丁○○接
    獲前開電話，於當晚七時二十分許確定戊○○已遭綁架事態嚴重後，驅車前往臺
    北縣政府警察局新店分局報案，經警協助丁○○對寅○○等人分次匯款以爭取時
    間，丁○○因於次日即九十一年十一月二十六日凌晨一時五十二分許、下午二時
    三十一分許、五時三十四分許，先後分三次匯入贖款五萬元、十萬元、五萬元至
    上開「陽信銀行」帳戶內共計二十萬元，寅○○因指示子○○許持前開陽信銀行
    金融卡至附近銀行提款，子○○遂頭戴假髮、帽子先於同年月二十六日凌晨三時
    至附近不詳銀行提款機提領五萬元，再於當日下午四時許至附近之臺北銀行長安
    東分行提款機提領六萬元共計十一萬元得手後，由寅○○分配予子○○、丑○○
    、壬○○各二萬元，癸○○一萬元，其餘贖款歸寅○○獨有。嗣於同日晚上十時
    三十五分許，經警循線在臺北市中山區○○○路○段七十七巷十六號前，查獲正
    欲騎乘前開車號ＣＢＣ一０九九號重機車之子○○後，經子○○帶警於當晚十時
    四十分許至前開寅○○居住處查獲寅○○、丑○○與壬○○等人，當場救回仍受
    控制之戊○○，並在寅○○、子○○、丑○○及壬○○等人身上起獲剩餘如附表
    一編號二十八所示之勒贖得款共七萬六千一百元，於子○○身上起出為寅○○所
    有供其提領前開勒贖得款所用如附表一編號二十、二十一、二十二、二十六號所
    示上開三家銀行之金融卡共三張、銀行帳號紀錄單五張，及在現場扣得如附表一
    編號十六所示供其等綑綁暨套在戊○○頭部之絲襪、紅色塑膠繩、黑色衣服各一
    件，如附表一編號二十七所示供前述子○○至提款機領款時戴用之假髮、帽子各
    一件，及寅○○所有供其等為如事實欄一所示擄走劉增壽時所用之如附表一編號
    十四所示電擊棒一支，與其餘如附表一所示物品；再循線於翌日即同年月二十七
    日凌晨二時四十分許，在臺中縣太平市○○路六００巷三十號查獲癸○○；另於
    九十一年十二月三日經寅○○、子○○、丑○○分別同意搜索後，在寅○○前開
    租屋處當場扣得如附表二所示之物，在子○○位於臺北市○○區○○街二十八巷
    十三號住處扣得如附表三所示之物，在丑○○位於臺北市○○區○○路一九九巷
    三十五號二樓住處，扣得丑○○所有上海商業儲蓄銀行存摺一本；又於九十一年
    十二月四日經子○○同意搜索後，在其駕駛車號ＤＥ－一九八一號自用小客車內
    扣得寅○○所有供前開如事實欄一所示擄走劉增壽所用之如附表四編號一所示鋁
    棒二支暨其餘物品。
三、案經內政部警政署刑事警察局、臺北縣政府警察局新店分局分別報請臺灣臺北地
    方法院檢察署檢察官偵查起訴，及由劉增壽之兄劉增新報請臺北市政府警察局刑
    警大隊移請臺灣臺北地方法院檢察署檢察官呈請臺灣高等法院檢察署核轉臺灣臺
    中地方法院檢察署檢察官偵查後併案審理。
    理  由
一、關於如事實欄一所示部分：
    訊據被告癸○○、壬○○固均坦承有於前揭時地與共同被告寅○○、子○○找被
    害人劉增壽，並在被害人劉增壽上車後綑綁其手腳、令其戴上眼罩，到達共同被
    告寅○○住處後仍綑綁被害人劉增壽，及共同被告寅○○向被害人劉增壽拿取上
    開金融卡再經共同被告子○○前往領款後，當日各分得款項四萬元，相隔約一星
    期後再各分得八萬元等事實，惟均矢口否認係意圖勒贖而為上開行為，並均辯稱
    ：斯時共同被告寅○○係告知渠等因與被害人劉增壽為一只價值一百三十萬餘元
    手錶而有債務糾紛，才應共同被告寅○○、子○○之邀前往一起催討債務，所分
    得之款項前後共計十二萬元，則係代為討債之報酬，並非為勒贖而為上開擄走被
    害人劉增壽之行為云云。然查：
  （一）被告癸○○、壬○○確有與共同被告寅○○、子○○分持扣案如附表四編號
        一所示鋁棒二支、如附表一編號十四所示電擊棒一支強令被害人劉增壽上車
        後帶往前開寅○○租住處，並以綑綁劉增壽手腳及強灌不明液體使其意識不
        清等方式剝奪其行動自由，再自劉增壽處取得其所有金融卡四張及密碼資料
        後，先後提領、轉帳取得如附表五所示各該款項等情，業據被告癸○○、壬○○分別供承在卷且彼此互核相符，並經共同被告寅○○、子○○分別證述
        在卷，而觀諸其等所自承上開情節，被告癸○○、壬○○二人對所為係違反
        被害人劉增壽之自由意志而將其強行擄走一事，實知之甚明。
  （二）其次，被告癸○○、壬○○是否明知邀其等前往之共同被告寅○○、子○○
        係為擄人勒贖之目的卻仍與其等基於犯意聯絡為上開行為一節，被告癸○○
        、壬○○雖均一致辯稱主觀上係認所為乃向被害人劉增壽催討債務，且將被
        害人劉增壽押上車後，共同被告寅○○復有質問被害人劉增壽該支手錶情形
        ，而共同被告寅○○、子○○亦附和稱係共同被告寅○○為向被害人劉增壽
        索取遭竊之價值一百三十萬餘元手錶等語，共同被告寅○○且進一步辯稱：
        係案外人甲○○告訴伊曾遭被害人劉增壽竊走價值約一百三十萬餘元之手錶
        ，伊才代為催討云云，惟迭經證人甲○○於警詢時、偵查中及本院審理中均
        證稱：被害人劉增壽並無竊走其所有手錶之情事，更未曾告知共同被告寅○○此情或委託代為處理等語，已難認有如被告癸○○、壬○○所辯稱係共同
        被告寅○○受託為手錶之債務糾紛向被害人劉增壽催討之事實；抑且，被告
        癸○○於警詢時固曾供稱其等令被害人劉增壽上車前，共同被告寅○○曾質
        問被害人劉增壽有偷拿共同被告寅○○所有名錶一事，惟其於本院審理中則
        證述其與被告壬○○及共同被告寅○○、子○○與被害人劉增壽見面迄令被
        害人劉增壽進入前述原本為被害人劉增壽所駕駛之ＤＩ─三五一八號自用小
        客車後座間，被害人劉增壽並未與其四人交談，只有共同被告寅○○有叫被
        害人劉增壽之姓名，然後其等即將被害人劉增壽拉上車等語，關於共同被告
        寅○○在令被害人劉增壽上車前曾否當場向被害人劉增壽表明係為該只手錶
        之債務糾紛，被告癸○○前後所述非惟不一，且若如其所辯稱主觀上認為共
        同被告寅○○係向被害人劉增壽催討債務，何以共同被告寅○○、被害人劉
        增壽竟絲毫未曾討論任何債務處理事宜即強令被害人劉增壽上車，亦悖於常
        情；加以，就被害人劉增壽在車上經共同被告寅○○質問時之回應，被告壬○○係稱被害人劉增壽當場曾表示無此事，亦與共同被告寅○○、子○○所
        稱被害人劉增壽有告知該只手錶遭其變賣得款約一百三十萬餘元等情不符；
        至於被告壬○○在警詢時雖曾謂：其等押被害人劉增壽上車後，曾聽見事主
        以電話詢問共同被告寅○○，共同被告寅○○有告知對方人已抓到正處理中
        ，隨後又告知渠等事主表示不要毆打被害人劉增壽，在共同被告寅○○前開
        租屋處時，共同被告寅○○亦有與對方聯絡告知已領到二十萬元等情，姑不
        論證人甲○○已否認有委託共同被告錢萬之處理債務糾紛之事實，以其餘被
        告均未聽聞此情，亦難認被告壬○○所述曾聽聞共同被告寅○○與委託催討
        債務之人聯繫者屬實；進而，再參諸被告癸○○、共同被告寅○○、子○○
        所述情節，在其等強令被害人劉增壽上車後迄被告癸○○、壬○○二人離去
        之期間，被告寅○○並無與所代為催討債務之證人甲○○為任何聯繫以洽商
        債務清償之方式等事宜，被告癸○○、壬○○卻絲毫不疑，亦悖於常情；綜
        上所述，究竟有何具體情況足使被告癸○○、壬○○主觀上認僅為討債而為
        上開行為，且有合法正當之理由可令被害人劉增壽交付上開財物，而非擄人
        勒贖之行為，至有疑問。
　（三）又以，被告壬○○於本院九十二年十一月二十四日審理期日曾結證稱：九十
        一年七月十七日前即曾與被告癸○○、共同被告寅○○、子○○四人先至被
        害人劉增壽上開住處等候被害人劉增壽約有七、八小時之久，並稱其間共同
        被告寅○○要求其等保持安靜以免遭人發現等語，核與共同被告子○○所供
        承案發前即曾至被害人劉增壽住處附近埋伏數次等情相符，以其等事先周詳
        勘查之情狀，及覓得被害人劉增壽後，被告寅○○尚且提供扣案鋁棒二支、
        電擊棒一支分別交付與被告癸○○、壬○○及共同被告子○○在先，被害人
        劉增壽甫上車又分別令被告癸○○、壬○○以綑綁其手腳及戴上眼罩，其間
        復提供前開不明液體使被害人劉增壽昏迷之情形，在在顯示共同被告寅○○
        事前即有詳盡計劃除剝奪被害人劉增壽行動自由外，並有令被害人劉增壽無
        法辨識將被帶往何處及令其意識不清無法反抗，甚至製造被害人劉增壽係酒
        醉圖掩人耳目之方式，若僅為催討債務，何以須如此大費周章，此已可見共
        同被告寅○○絲毫無任何預期被害人劉增壽同意配合清償債務或提供相當擔
        保之可能；抑有進者，被告癸○○所稱當時被害人劉增壽係為賠償偷取名錶
        所造成之損害，始同意交付提款卡供其等領用帳戶內之款項，然被告癸○○
        、壬○○均自承所得知被害人劉增壽與共同被告寅○○間之手錶糾紛價額約
        僅一百三十萬餘元，而被害人劉增壽同意其等提用帳戶內之款項復遠高於其
        應賠償之數額，被害人劉增壽竟在離去前未取回該提款卡而任由其等提領，
        亦與常情有違；是由前述情節觀之，被告癸○○、壬○○竟無疑問而參與為
        前述行為，其等對共同被告寅○○、子○○係邀其等參與擄人以勒贖之行為
        ，實難諉為不知，被告癸○○、壬○○二人所辯，顯屬卸責之詞，均無足採
        ；此外，復有如附表四編號一所示鋁棒二支、如附表依編號十四所示電擊棒
        一支扣案，及被害人劉增壽所有臺灣銀行、郵局、連江縣馬祖農會、誠泰銀
        行帳戶之往來明細表、第一銀行廖育章帳戶往來明細表各一份可資佐證，是
        本案事證已臻明確，被告二人此部分犯行，已堪認定。
　（四）另以，證人即內政部警政署刑事警察局承辦警消瑞豪已結證稱：九十一年九
        月間依報紙刊登臺中縣太平縣山區所發現男性屍體經過ＤＮＡ鑑驗確定是連
        江縣民劉增壽後，即經指示調查，因之前臺北市政府警察局曾就被害人劉增
        壽失蹤一事作過調查，經調取相關卷宗發現在九十一七月十七日當天起被害
        人劉增壽之金融卡曾遭不詳身分之男子提領款項，且計遭持續提領約四至五
        日，其等調閱相關資金往來資料發現存款係遭轉帳至戶名廖育章之第一銀行
        帳戶，而此應是人頭帳戶，才又根據該人頭帳戶調查後，通知曾經匯款至該
        帳戶之二名男子協助，並據其等供稱係遭人恐嚇才匯款，始依其等所提供歹
        徒恐嚇所使用之電話通聯資料分析，發現聯絡的對象大都是共同被告寅○○
        、子○○等人申請使用之電話門號，且由相關之通聯資料發現共同被告寅○○、子○○等人在九十一年七月十六、十七日曾在被害人劉增壽前開住處出
        現，於九十一年十一月即研判被告癸○○、壬○○及共同被告寅○○、子○○等人涉嫌擄走劉增壽並可能涉及殺害後棄屍，後來由報紙得知他們另涉及
        被害人戊○○之擄人勒贖案件且遭收押禁見後，亦曾詢問該案件承辦之臺北
        縣政府警察局新店分局得知其等係以寅○○為首，才於九十一年十二月三日
        借提其等查證，借提當天其告知共同被告寅○○犯後態度涉及量邢問題，並
        提及有掌握被害人劉增壽遭擄走之相關情事後，共同被告寅○○在臺灣臺北
        地方法院檢察署門口即坦承確有在臺北縣五股鄉擄走一名男子，並坦承參與
        共犯有四人，在共同被告寅○○明確說出共犯包括被告癸○○、壬○○後，
        其等才口頭訊問被告癸○○、壬○○，並說明已經對該於案情有所瞭解且知
        道其等可能參與此案，及犯後態度與量刑問題後，被告癸○○、壬○○始寫
        下自白書承認參與等情，足見承辦之警察機關在借提被告癸○○、壬○○追
        查其等所涉如事實欄一所示該次犯行前，即經調查發覺被告癸○○、壬○○
        涉有對被害人劉增壽為擄人勒贖之罪嫌，被告癸○○、壬○○二人經訊問縱
        有坦承參與部分行為之事實，仍與刑法第六十二條所規定係對於未發覺之罪
        自首而受裁判之情形有別，當無自首而應減輕其刑之適用，附予敘明。
二、關於如事實欄二所示部分：
    訊據被告癸○○、壬○○固坦承有在前揭時地與共同被告寅○○、丑○○請被害
    人戊○○上車，共同被告子○○則負責駕駛車輛，及到達共同被告寅○○住處後
    ，曾用衣服套住被害人戊○○頭部及加以綑綁，共同被告寅○○且要求有叫戊○○打電話給他父母要匯款二十幾萬元，後來匯到款項被告癸○○係分得一萬元，
    被告壬○○則分得二萬元等事實，惟均矢口否認有擄人勒贖之犯行，並均辯稱：
    共同被告寅○○僅告知因被害人戊○○積欠其金錢，其等才前往幫忙等語。經查
    ：
  （一）被害人戊○○確於九十一年十一月二十五日晚上六時許在右揭地點，因被告
        癸○○、壬○○與共同被告寅○○、丑○○等人圍在其四周，要求其合作才
        不得不進入共同被告子○○（另結）駛來之廂型車後座內，並由被告癸○○
        、壬○○二人分坐兩旁看守，且被害人戊○○在車上確有遭同乘後座之被告
        二人、共同被告丑○○以衣服蓋住頭部，並以絲襪綑綁雙手，嗣被告等人將
        被害人戊○○載至右揭共同被告寅○○居住處後，係由共同被告丑○○將被
        害人背負上樓，再由共同被告寅○○另以紅色塑膠繩捆綁被害人戊○○雙腳
        ，迄同年月二十六日晚上十時四十分許始經警至共同被告寅○○居住處查獲
        被告等人並救出被害人戊○○之事實，業據證人即被害人戊○○於本院審理
        時結證甚詳（見本院卷一第一四七頁至第一六七頁），該指證情節核與其於
        檢察官偵訊時具結後指證情節（見九十一年度偵字第二四一九五號卷第一九
        二頁至第一九六頁）大致相符，並無顯有不可信之情況，自堪採信；並經證
        人即台北縣政府警察局新店分局刑事組偵查員卯○○到庭具結後證述查獲經
        過情形（見本院卷一第二○三頁至第二○八頁）無訛；復有扣案供捆綁及套
        被害人頭部用之絲襪、紅色塑膠繩、黑色衣服各一件（見前開第二四一九五
        號偵卷第四六三頁、警卷所附扣押筆錄及扣案贓證物一覽表）、被告等人遭
        逮捕之照片三十張（見警卷未編頁次）附卷可佐；且被告癸○○、壬○○二
        人在本院審理中對於被害人戊○○於前開時地進入共同被告子○○駛來之廂
        型車後座時，係其等與共同被告寅○○、丑○○圍在被害人戊○○身旁，並
        由共同被告寅○○出聲要求被害人戊○○上車，嗣被害人戊○○遭共同被告
        丑○○以背負方式帶入共同被告寅○○居住處後，被害人戊○○並遭衣服套
        頭及捆綁，迄前開時地經警查獲時，被害人戊○○仍遭綑綁並由被告壬○○
        及共同被告寅○○、丑○○看守等情節之供述互核相符（被告癸○○部分見
        本院卷一第二十三頁至第二十四頁、卷二第一四四頁至第一五八頁；被告壬○○部分見本院卷一第二十四頁、卷二第一七五頁至第一八五頁），並據共
        同被告寅○○、子○○、丑○○於本院審理中為相同供述在卷（共同被告寅
        ○○部分見見本院卷一第二十一頁、卷二第五十頁至第七十四頁；共同被告
        子○○部分見本院卷一第二十二頁、卷二第一○一頁至第一二二頁；共同被
        告丑○○部分見本院卷依第二十五頁、卷二第二三０頁至二三五頁），堪信
        屬實；而關於其等在車上有與共同被告丑○○持衣服蓋住被害人戊○○頭部
        及以絲襪綑綁其雙手，並出聲要被害人戊○○合作一點等情，復據前開證人
        戊○○於本院審理時結證後指認甚詳（見前開本院卷一第一四八頁、第一五
        三頁及第一六四頁至第一六五頁），核與其於檢察官偵訊時具結後指證情節
        （見前開第二四一九五號偵卷第一九三頁及第一九六頁）相符，並有前開扣
        案物品在卷可佐，亦如前述。從而，本件被害人戊○○既為被告等人要求其
        合作而不得不隨被告等人同車前往共同被告寅○○居住處，其間在車上並遭
        被告等人以衣服套頭並捆綁雙手，至前開共同被告寅○○居住處，除遭套頭
        並綁手外，雙腳亦遭捆綁，客觀上自係違反其自由意願而受身體自由之拘束
        ，至前開租屋處，又係由共同被告丑○○背負被害人戊○○上樓，被告壬○○迄為警在該處當場查獲時且仍負責看守被害人戊○○，斯時被害人戊○○
        身體自由受拘束之期間已超過二十八小時以上，自堪認被告壬○○確有與共
        同被告寅○○、子○○、丑○○共同擄押並看守被害人戊○○之行為，而被
        告癸○○雖於同年月二十六日凌晨三時許即先行離開，惟依其等強令被害人
        戊○○上車即帶往上開處所之情形，其亦有參與上開擄押被害人戊○○之行
        為一事，亦灼然甚明。
  （二）其次，就前開被告等人共同擄押被害人戊○○之行為是否出於共同意圖勒贖
        之犯意一節，被害人戊○○遭被告等人擄押上車後，共同被告寅○○在車上
        確有喝令被害人戊○○撥打行動電話給其父丁○○及其母，要求其父母須匯
        款六十萬元即分別以二十萬元匯款至右揭陽信銀行等三帳戶內後，被害人戊○○才可離開，嗣被害人戊○○之父丁○○報警後，依警協助於九十一年十
        一月二十六日凌晨一時五十二分許、下午二時三十一分許、五時三十四分許
        ，分三次匯入贖款五萬元、十萬元、五萬元至上開陽信銀行帳戶內共計二十
        萬元，共同被告寅○○遂指示共同被告子○○許持該陽信銀行金融卡至附近
        銀行提款機提款，共同被告子○○即頭戴假髮、帽子掩人耳目，於同年月二
        十六日凌晨三時及當日下午四時許，分兩次至附近提款機提領五萬元、六萬
        元共計十一萬元贖款得手後，再由共同被告寅○○分配予被告壬○○、共同
        被告子○○、丑○○各二萬元，被告癸○○則分得一萬元，其餘贖款歸共同
        被告寅○○獨有之事實，除有證人即被害人戊○○本院審理時到庭結證後指
        認無訛，核與其於檢察官偵訊時具結後指證情節相符（見前開本院卷一第一
        四七頁至第一六七頁及第二四一九五卷第一九二頁至第一九六頁）外，並經
        證人即被害人之父丁○○於本院審理時到庭結證明確（見本院卷一第一九一
        頁至第二○三頁），不惟與其於檢察官偵訊時具結後證述情節（見前開第二
        四一九五號偵卷第一九二頁至第一九六頁）相符，並與前開證人戊○○指證
        情節互核相符；且共同被告寅○○就其指示共同被告子○○提領款項，再將
        提領款項分予被告等人款項數額（見本院卷二第五十七頁、第六十一頁及第
        七十二頁）、共同被告子○○就其確有依共同被告寅○○指示而至提款機提
        領款項等情（見本院卷二第一○二頁至第一○三頁、第一○七頁至第一○八
        頁、第一一○頁至第一一一頁及第一一五頁），業據渠二人分別於本院審理
        時供證無訛；復有證人丁○○轉帳二十萬元至前開共同被告寅○○要求匯款
        之陽信銀行帳戶之存戶交易明細表三紙、扣案如附表一編號二十七所示供提
        領贖款用假髮、帽子各一件，在共同被告子○○身上起獲之如附表一編號二
        十至二十二所示金融卡三張及編號二十六所示銀行帳號紀錄單五紙、在被告
        等人身上起獲之如附表一編號二十八贓款共七萬六千一百元（見前開第二四
        一九五號偵卷第四六三頁、警卷所附扣押筆錄及扣案贓證物一覽表），及共
        同被告子○○提領贖款之照片五張（見前開第二四一九五號偵卷第五六五頁
        至第五六六頁）在卷可佐；是堪認被告等人擄押被害人戊○○後，確有要求
        被害人戊○○打電話回家籌錢匯款後才可離開之行為。再就共同被告寅○○
        等人所要求之贖款係六十萬元，並須分別匯入前開陽信銀行等三個帳戶內，
        而非僅要求二十萬元，且被害人戊○○與共同被告寅○○間並無金錢債務關
        係，甚至並不認識共同被告寅○○等人等情，除經前開證人戊○○於本院審
        理時結證後指認甚詳（見前開本院卷一第一五二頁至第一五三頁、第一五六
        頁），核與其於檢察官偵訊時具結後指證情節（見前開第二四一九五號偵卷
        第一九五頁）相符外；並核與前開證人丁○○於本院審理及檢察官偵訊時均
        明確證述：共同被告寅○○係要求六十萬元贖款而非二十萬元等情節（見前
        開本院卷一第一九二頁至第一九三頁、第一九七頁、第一九九頁及第二四一
        九五號偵卷第一九四頁）相符；而共同被告寅○○於本院審理時雖供證：伊
        因投資被害人戊○○故欠伊二十萬元，當天只要二十萬元，是被害人戊○○
        自己利用此機會向其母要六十萬元云云等語（見本院卷二第五十頁、第五十
        二頁、第六十一頁），然此與其於檢察官偵訊時所供承：「我有打電話予其
        母親（指戊○○母親）要匯六十萬至三個帳戶，每個帳戶二十萬元．．」等
        語（見前開第二四一九五號偵卷第四頁）顯不相符，益見共同被告寅○○當
        時開口要求之贖款係六十萬元，而非二十萬元；因之，姑不論被害人戊○○
        如前述，已迭次證稱與共同被告寅○○間並無任何金錢債務，且共同被告寅
        ○○等人復未提出何有利證據供本院審酌，已難信為真正，且以共同被告寅
        ○○斯時係要求匯款六十萬元，而非二十萬元一情，若真係被害人戊○○對
        其負債二十萬元，豈有要求匯款六十萬元之理，則被害人戊○○既能聽聞共
        同被告寅○○喝令匯款情節，在被害人戊○○兩旁之被告癸○○、壬○○二
        人即無不知之理，縱堪認其等初到被害人戊○○上班處所時，僅認共同被告
        寅○○與被害人戊○○間有金錢債務糾紛而前來幫忙，但其等聽聞上情後，
        實難認其二人為上開擄人行為時，尚有何仍相信係為共同被告寅○○向被害
        人戊○○催討債務之可能。
  （三）再者，共同被告寅○○於本案發生前，曾數次前往被害人戊○○上班處所觀
        察記錄其行蹤，並打電話給被害人戊○○稱已跟縱很久了等語，復曾指示共
        同被告子○○至前開處所監視並跟蹤被害人戊○○等情，業據共同被告寅○○、子○○於本院審理時分別供證無訛（見本院卷一第五十二頁至第五十三
        頁、第六十五頁、第一一二頁至第一一三頁），核與證人即被害人戊○○同
        事己○○、辛○○、丙○○等人到庭結證稱：案發前有聽被害人戊○○說有
        人跟蹤，有看到被害人所指之人，但無法確定是否跟蹤被害人戊○○，且不
        記得該人長相、特徵等語（見本院卷一第二三三頁至第二四八頁、第二七四
        頁至第二九四頁、第二九四頁至第三○二頁）並無矛盾之處，加以被害人戊○○上車後即遭綑綁及以衣服套頭，迄證人即員警卯○○等人於次日晚上十
        時四十分許在該居住處救出被害人戊○○時，被害人戊○○仍遭套頭及捆綁
        ，既據證人卯○○到庭結證明確（見本院卷一第二○五頁），則共同被告寅
        ○○若真因被害人戊○○對其負債二十萬元，竟須以跟縱及前項所述擄押並
        套頭、捆綁被害人之方式索討債務，此顯非債權債務關係糾紛中，債權人與
        債務人本即互相認識，無須擔心遭對方指認，刻意掩飾債權方行為人身分之
        情形可比，此套頭之舉既違常情，被告癸○○、壬○○二人非惟得在場親見
        親聞甚且亦參與實施之，其等猶辯稱：其以為被害人欠同案被告寅○○金錢
        而前往幫忙云云，顯係卸責之詞，不足採信。此外，再衡以被告癸○○、壬○○各確有因本件而收取共同被告寅○○所給付報酬一萬元、二萬元之事實
        ，若謂其等確係以共同被告寅○○所稱被害人戊○○欠錢而前去幫忙，依共
        同被告寅○○所稱債務不過二十萬元計算，共同被告子○○、丑○○亦各分
        得二萬元之情形下，又豈有身為「債權人」之共同被告寅○○僅分得二十萬
        債權中之十三萬元，而區區不過二十萬元「債權」，前來「幫忙」之人即有
        四人，並分得二十萬債權中之七萬元，亦顯非情理之常，被告二人對共同被
        告寅○○所稱催討債務顯屬違常，殊難推諉不知。準此，被告癸○○、壬○○二人為擄人行為，應已明知共同被告寅○○所要求被害人戊○○打電話回
        家籌足之六十萬元贖款，係意圖勒贖一事，亦甚明確。
  （四）另前開被告等人擄押被害人戊○○之車號ＤＥ－一九八一號廂型車係案外人
        何主中所有，渠等擄押被害人時該廂型車所懸掛之車牌ＣＵ－一三六六號係
        共同被告寅○○以十字起子竊取乙○○之車牌等情，業據證人何主中於警詢
        （見前開第二四一九五號偵卷第五五二頁至第五五六頁）、乙○○於警詢及
        本院審理時（見警卷九十一年十一月二十六日乙○○筆錄及本院卷二第四頁
        至第十頁）證述明確，核與共同被告寅○○、子○○於本院審理時供證情節
        （見本院卷一第二十一頁、卷二第一○三頁、第一○五頁）相符，並有該車
        號ＤＥ－一九八一號廂型車照片四張（見前開第二四一九五號偵卷第五五八
        頁至第五五九頁）、扣案另供竊車牌用之十字起子一支（見前開第二四一九
        五號偵卷第四六三頁及警卷所附扣押筆錄、扣案贓證物一覽表）在卷可佐。
        是綜前所述，此部分事證亦臻明確，被告癸○○、壬○○確有此共同意圖勒
        贖而擄人之犯行，堪以認定。
三、核被告癸○○、壬○○如事實欄一所示行為，係犯刑法第三百三十九條之二第一
    項、第二項之對自動付款設備詐欺取財、詐欺得利罪，及同法第三百四十七條第
    一項之擄人勒贖罪，如事實欄二所示行為，係犯同法第三百四十七條第一項之擄
    人勒贖罪。被告癸○○、壬○○關於如事實欄一所示部分犯行與共同被告寅○○
    、子○○，關於如事實欄二所示部分犯行與共同被告寅○○、子○○、丑○○彼
    此間，分別有犯意聯絡，行為分擔，均為共同正犯。被告癸○○、壬○○關於如
    事實欄一所示者先後多次對自動付款設備詐欺取財、詐欺得利犯行，均時間緊接
    ，方法相同，各觸犯構成要件相同之罪名，顯均係基於概括犯意反覆為之，應分
    別依連續犯規定論以一罪（各該同一地點密接提領者，則分別係基於同一對自動
    付款設備詐欺取財或詐欺得利之犯意下接續為之，屬接續犯）。其等就如事實欄
    一所示部分，係以對自動付款設備詐欺取財、詐欺得利之方法以達遂行擄人取贖
    之目的，其等所犯對自動付款設備詐欺取財罪、詐欺得利罪，及擄人勒贖三罪間
    ，有方法、目的之牽連關係，應依刑法第五十五條規定，從一重之擄人勒贖罪論
    處。公訴意旨雖未論及被告二人如事實欄一所示者亦犯上開對自動付款設備詐欺
    取財、詐欺得利罪，惟犯罪事實欄已載及持各該金融卡提領及轉帳之行為，且此
    與其餘論罪科刑部分有牽連犯之裁判上一罪關係，已見前述，此部分亦為起訴效
    力所及，本院自得併與審理。又公訴意旨關於如事實欄一所示部分，另謂被告二
    人有與共同被告寅○○、子○○以犯意聯絡，推由子○○持前述被害人劉增壽所
    有之臺灣銀行金融卡，於九十一年七月十七日晚上七時零四分許，至臺北商銀德
    惠分行提領現金一萬二千零七元之部分（即如起訴書附表一編號一所示者），觀
    諸該領款時間被告癸○○、壬○○等人尚未擄走被害劉增壽，遑論得以取得該金
    融卡領款，實難認此次係被告癸○○、壬○○等人所為，惟依起訴書犯罪事實欄
    所載情節及如前述，公訴人應認此與其等其餘犯行屬裁判上一罪關係，是此部分
    爰不另為被告癸○○、壬○○二人無罪之諭知。被告二人就如事實欄一、二所示
    各該擄人勒贖行為，時間相隔達四月餘，又係在不同地點鎖定不同對象所犯，勒
    贖之手段亦不同，足認其等就此二行為間之犯意個別，行為互殊，應予分論併罰
    。爰分別審酌被告癸○○、壬○○二人年紀尚輕，竟不思循正當途徑獲取財富，
    各該擄人勒贖行為非惟對被害人之身、心及自由、財產等侵害甚鉅，且均嚴重破
    壞社會秩序，犯後復均飾詞狡辯而未能坦承全部犯行，但其二人並無前科，有臺
    灣高等法院被告全國錢案紀錄表、臺灣臺北地方法院檢察署刑案資料查註紀錄表
    各一份可按，素行尚可，又係因共同被告寅○○、子○○為被告癸○○叔叔之關
    係始進而受邀參與，所參與之犯罪情節較輕微，如事實欄二所示該次之勒贖金額
    尚非甚鉅，且未造成被害人戊○○生命不可挽回之遺憾，而如事實欄一所示部分
    被害人劉增壽雖已死亡，但尚難認其二人就此有何知情或參與殺人之行為，及其
    等犯罪動機、目的等一切情狀，分別量處如主文所示之刑。另關於如事實欄一所
    示部分，扣案如附表四編號一所示鋁棒二支、如附表一編號十四所示電擊棒一支
    ，均係共同被告寅○○所有且供其等為該次擄人勒贖行為所用之物，業據被告癸○○、壬○○及共同被告寅○○、子○○分別供明在卷，關於如事實欄二所示部
    分，扣案如附表一編號十六、二十、二十一、二十二、二十六所示之絲襪、紅色
    塑膠繩、黑色衣服各一件暨提款卡三張、銀行帳號紀錄單五張，亦均屬共同被告
    寅○○所有，如附表一編號二十七所示假髮、帽子各一件，則係共同被告子○○
    所有，且均為供其等此次擄人勒贖犯罪所用之物，亦據共同被告寅○○、子○○
    分別供明屬實，自應分別依刑法第三十八條第一項第二款之規定，各併予宣告沒
    收之。至於扣案如附表一編號二十八所示編號贓款共七萬六千一百元，則非被告
    或共犯所有之物，其餘扣案物品既無積極證據足資證明係供被告二人為上開犯罪
    所用之物，均無從併予宣告沒收，附此敘明。
四、臺灣臺中地方法院檢察署檢察官以九十二年度偵字第二二０九七號案件移送併案
    審理之部分，與本案如事實欄一所示者屬同一事實，附予指明。
據上論斷，應依刑事訴訟法第二百九十九條第一項前段，刑法第二十八條、第三百四
十七條第一項、第三百三十九條之二第一項、第二項、第五十五條、第五十一條第五
款、第三十八條第一項第二款，判決如主文。
本案經檢察官庚○○到庭執行職務。
中　　　華　　　民　　　國　　九十三　　年　　　一　　　月　　　五　　　日
                                      臺灣臺北地方法院刑事第十六庭
                                          審判長法  官  劉嶽承
                                                法  官  王幸華
                                                法  官  林麗真
右正本證明與原本無異。
如不服本判決，應於判決送達後十日內，向本院提出上訴狀。
                                                書記官  張汝琪
中　　　華　　　民　　　國　　九十三　　年　　　一　　　月　　　六　　　日
附錄本案論罪科刑法條
中華民國刑法第三百四十七條
意圖勒贖而擄人者，處死刑、無期徒刑或七年以上有期徒刑。
因而致人於死者，處死刑、無期徒刑或十二年以上有期徒刑；致重傷者，
處死刑、無期徒刑或十年以上有期徒刑。
第一項之未遂犯罰之。
預備犯第一項之罪者，處二年以下有期徒刑。
犯第一項之罪，未經取贖而釋放被害人者，減輕其刑；取贖後而釋放被害
人者，得減輕其刑。
中華民國刑法第三百三十九條之二
意圖為自己或第三人不法之所有，以不正方法由自動付款設備取得他人之
物者，處三年以下有期徒刑、拘役或一萬元以下罰金。
以前項方法得財產上不法之利益或使第三人得之者，亦同。
附表一：
一、強力彈弓一支。
二、斧頭刀一支。
三、西瓜刀一支。
四、開山刀一支。
五、尖刀一支。
六、榔頭一支。
七、尖刀一支。
八、鋼珠二盒。
九、木棍一支。
十、梅花（Ｔ型）扳手二支。
十一、開啟扳手一支。
十二、十字起子一支。
十三、老虎鉗一支。
十四、電擊棒一支。
十五、手套一雙。
十六、絲襪、繩子、衣服各一件。
十七、房屋租賃契約書一份。
十八、被害人行事紀錄簿一本。
十九、汽機車資料一批。
二十、陽信銀行卡號0000000000－0號金融卡一張。
二十一、板信銀行卡號00000000000000號金融卡一張。
二十二、萬通銀行卡號0000000000000－0號金融卡一張。
二十三、臺新銀行卡號00000000000000號金融卡一張。
二十四、臺北第五信用合作社卡號000000000000號金融卡一張。
二十五、中興銀行卡號000000000000號金融卡一張。
二十六、銀行帳號紀錄單五張。
二十七、假髮、帽子各一頂。
二十八、擄人勒贖得款共計七萬六千一百元。
二十九、序號000000000000000號ＭＯＴＯＲＯＬＡ牌行動電話機具
        一支（門號0000000000）。
三十、序號000000000000000號ＳＩＥＭＥＮＳ牌行動電話機具一支
      。
三十一、序號000000000000000號ＳＩＥＭＥＮＳ牌行動電話機具一
        支。
三十二、序號000000000000000號ＳＩＥＭＥＮＳ牌行動電話機具一
        支。
三十三、序號000000000000000號ＭＯＴＯＲＯＬＡ牌行動電話機具
        一支。
三十四、序號000000000000000號ＭＯＴＯＲＯＬＡ牌行動電話機具
        一支（門號0000000000）。
附表二：
一、水果刀五把。
二、萬通商業銀行存摺二本。
三、華泰商業銀行存摺一本。
四、賓士車標誌二個。
五、白色尼龍手套一付。
六、帆布手套一付。
七、記事簿三本。
八、臺灣大哥大電信股份有限公司ＳＩＭ卡二張（門號分別為0000000000
    、0000000000）。
九、遠傳電信股份有公司預付卡一張（門號為0000000000）。
十、臺新銀行金融卡二張（帳號分別為0000000000000、000000
    00000000）。
附表三；
一、半罩式安全帽一頂。
二、上衣一件。
三、皮帶一條。
四、序號為000000000000000之ＭＴＯＲＯＬＡ牌行動電話機具一支
    （門號0000000000）。
五、序號為000000000000000之ＳＩＥＭＥＮＳ牌行動電話機具一支
    （門號0000000000）。
六、臺北銀行戶名子○○、帳號000000000000號帳戶之存摺一本。
附表四：
一、鋁棒二支。
二、帽子二頂。
三、西瓜刀一支。
四、木劍一支。
附表五：
┌───────────────────────────────────┐
│　　　　　　　　劉增壽金融  遭提款（轉帳）資料　　　　　  　　　　　　│
├───┬───┬─────┬─────┬────────┬──────┤
│編號及│      │          │          │                │            │
│日　期│時　間│銀行金融卡│提款銀行　│提領（轉帳）金額│備　　　　註│
├───┼───┼─────┼─────┼────────┼──────┤
│一、  │      │          │          │                │            │
│7/17　│23：56│臺灣銀行　│台北五信　│２０００７　　　│　　　　　　│
├───┼───┼─────┼─────┼────────┼──────┤
│二、  │      │          │          │                │            │
│7/17　│23：57│臺灣銀行　│台北五信　│２０００７　　　│　　　　　　│
├───┼───┼─────┼─────┼────────┼──────┤
│三、  │      │          │          │                │            │
│7/17　│23：58│臺灣銀行　│台北五信　│２０００７　　　│　　　　　　│
├───┼───┼─────┼─────┼────────┼──────┤
│四、  │      │          │          │                │            │
│7/17　│23：59│臺灣銀行　│台北五信　│２０００７　　　│　　　　　　│
├───┼───┼─────┼─────┼────────┼──────┤
│五、  │      │          │          │                │            │
│7/17　│23：59│臺灣銀行　│台北五信　│２０００７　　　│　　　　　　│
├───┼───┼─────┼─────┼────────┼──────┤
│六、  │      │          │          │                │            │
│7/18　│00：00│　郵局　　│台北五信　│２０００７　　　│　　　　　　│
├───┼───┼─────┼─────┼────────┼──────┤
│七、  │      │          │          │                │            │
│7/18　│00：01│　郵局　　│台北五信　│２０００７　　　│　　　　　　│
├───┼───┼─────┼─────┼────────┼──────┤
│八、  │      │          │          │                │            │
│7/18　│00：02│　郵局　　│台北五信　│２０００７　　　│　　　　　　│
├───┼───┼─────┼─────┼────────┼──────┤
│九、  │      │          │          │                │            │
│7/18　│00：03│　郵局　　│台北五信　│２０００７　　　│　　　　　　│
├───┼───┼─────┼─────┼────────┼──────┤
│十、  │      │          │          │                │            │
│7/18　│00：04│　郵局　　│台北五信　│２０００７　　　│　　　　　　│
├───┼───┼─────┼─────┼────────┼──────┤
│十一、│      │          │          │                │            │
│7/18　│　　　│　郵局　　│　　　　　│１０００１８　　│轉帳第一銀行│
│　　　│　　　│　　　　　│　　　　　│　　　　　　　　│新竹東門分行│
├───┼───┼─────┼─────┼────────┼──────┤
│十二、│      │          │          │                │            │
│7/18　│02：07│連江縣農會│建華銀行　│２００００　　　│　　　　　　│
│　　　│　　　│　　　　　│中山分行　│　　　　　　　　│　　　　　　│
├───┼───┼─────┼─────┼────────┼──────┤
│十三、│      │          │          │                │            │
│7/18　│02：07│連江縣農會│建華銀行　│２００００　　　│　　　　　　│
│　　　│　　　│　　　　　│中山分行　│　　　　　　　　│　　　　　　│
├───┼───┼─────┼─────┼────────┼──────┤
│十四  │      │          │          │                │            │
│7/18　│02：08│連江縣農會│建華銀行　│２００００　　　│　　　　　　│
│　　　│　　　│　　　　　│中山分行　│　　　　　　　　│　　　　　　│
├───┼───┼─────┼─────┼────────┼──────┤
│十五、│      │          │          │                │            │
│7/18　│02：09│連江縣農會│建華銀行　│２００００　　　│　　　　　　│
│　　　│　　　│　　　　　│中山分行　│　　　　　　　　│　　　　　　│
├───┼───┼─────┼─────┼────────┼──────┤
│十六、│      │          │          │                │            │
│7/18　│02：10│連江縣農會│建華銀行　│２００００　　　│　　　　　　│
│　　　│　　　│　　　　　│中山分行　│　　　　　　　　│　　　　　　│
├───┼───┼─────┼─────┼────────┼──────┤
│十七、│      │          │          │                │            │
│7/18　│16：02│連江縣農會│台北銀行　│２００００　　　│　　　　　　│
│　　　│　　　│　　　　　│長安分行　│　　　　　　　　│　　　　　　│
├───┼───┼─────┼─────┼────────┼──────┤
│十八、│      │          │          │                │            │
│7/18　│16：03│連江縣農會│台北銀行　│２００００　　　│　　　　　　│
│　　　│　　　│　　　　　│長安分行　│　　　　　　　　│　　　　　　│
├───┼───┼─────┼─────┼────────┼──────┤
│十九、│      │          │          │                │            │
│7/18　│16：03│連江縣農會│台北銀行　│２００００　　　│　　　　　　│
│　　　│　　　│　　　　　│長安分行　│　　　　　　　　│　　　　　　│
├───┼───┼─────┼─────┼────────┼──────┤
│二十、│      │          │          │                │            │
│7/18　│16：04│連江縣農會│台北銀行　│２００００　　　│　　　　　　│
│　　　│　　　│　　　　　│長安分行　│　　　　　　　　│　　　　　　│
├───┼───┼─────┼─────┼────────┼──────┤
│二一、│      │          │          │                │            │
│7/18　│16：05│連江縣農會│台北銀行　│１００００　　　│　　　　　　│
│　　　│　　　│　　　　　│長安分行　│　　　　　　　　│　　　　　　│
├───┼───┼─────┼─────┼────────┼──────┤
│二二、│      │          │          │                │            │
│7/18　│16：10│誠泰銀行　│華南銀行　│２０００７　　　│　　　　　　│
│　　　│　　　│　　　　　│長安分行　│　　　　　　　　│　　　　　　│
├───┼───┼─────┼─────┼────────┼──────┤
│二三、│      │          │          │                │            │
│7/18　│16：10│誠泰銀行　│華南銀行　│２０００７　　　│　　　　　　│
│　　　│　　　│　　　　　│長安分行　│　　　　　　　　│　　　　　　│
├───┼───┼─────┼─────┼────────┼──────┤
│二四、│      │          │          │                │            │
│7/18　│16：11│誠泰銀行　│華南銀行　│２０００７　　　│　　　　　　│
│　　　│　　　│　　　　　│長安分行　│　　　　　　　　│　　　　　　│
├───┼───┼─────┼─────┼────────┼──────┤
│二五、│      │          │          │                │            │
│7/18　│16：12│誠泰銀行　│華南銀行　│２０００７　　　│　　　　　　│
│　　　│　　　│　　　　　│長安分行　│　　　　　　　　│　　　　　　│
├───┼───┼─────┼─────┼────────┼──────┤
│二六、│      │          │          │                │            │
│7/18　│16：12│誠泰銀行　│華南銀行　│２０００７　　　│　　　　　　│
│　　　│　　　│　　　　　│長安分行　│　　　　　　　　│　　　　　　│
├───┼───┼─────┼─────┼────────┼──────┤
│二七  │      │          │          │                │            │
│7/19　│09：27│誠泰銀行　│第一銀行　│２０００７　　　│　　　　　　│
│　　　│　　　│　　　　　│中山分行　│　　　　　　　　│　　　　　　│
├───┼───┼─────┼─────┼────────┼──────┤
│二八、│      │          │          │                │            │
│7/19　│　　　│誠泰銀行　│第一銀行　│７５０１８　　　│轉帳第一銀行│
│　　　│　　　│　　　　　│中山分行　│　　　　　　　　│新竹東門分行│
├───┼───┼─────┼─────┼────────┼──────┤
│二九、│      │          │          │                │            │
│7/20　│08：15│　郵局　　│陽信商銀　│１０００１８　　│轉帳第一銀行│
│　　　│　　　│　　　　　│中興分行　│　　　　　　　　│新竹東門分行│
├───┼───┼─────┼─────┼────────┼──────┤
│三十、│      │          │          │                │            │
│7/21　│09：11│　郵局　　│陽信商銀　│１０００１８　　│轉帳第一銀行│
│　　　│　　　│　　　　　│中興分行　│　　　　　　　　│新竹東門分行│
├───┼───┼─────┼─────┼────────┼──────┤
│三一、│      │          │          │                │            │
│7/22　│10：39│　郵局　　│陽信商銀　│１０００１８　　│轉帳第一銀行│
│　　　│　　　│　　　　　│中興分行　│　　　　　　　　│新竹東門分行│
├───┼───┼─────┼─────┼────────┼──────┤
│三二、│      │          │          │                │            │
│7/22　│　　　│臺灣銀行　│臺灣銀行　│１０００１８　　│轉帳第一銀行│
│　　　│　　　│　　　　　│　　　　　│　　　　　　　　│新竹東門分行│
├───┼───┼─────┼─────┼────────┼──────┤
│三三、│      │          │          │                │            │
│7/22　│　　　│臺灣銀行　│臺灣銀行　│１０００１８　　│轉帳第一銀行│
│　　　│　　　│　　　　　│　　　　　│　　　　　　　　│新竹東門分行│
├───┼───┼─────┼─────┼────────┼──────┤
│三四、│      │          │          │                │            │
│7/22　│　　　│臺灣銀行　│臺灣銀行　│１０００１８　　│轉帳第一銀行│
│　　　│　　　│　　　　　│　　　　　│　　　　　　　　│新竹東門分行│
├───┼───┼─────┼─────┼────────┼──────┤
│三五、│      │          │          │                │            │
│7/22　│　　　│臺灣銀行　│臺灣銀行　│１０００１８　　│轉帳第一銀行│
│　　　│　　　│　　　　　│　　　　　│　　　　　　　　│新竹東門分行│
├───┼───┼─────┼─────┼────────┼──────┤
│三六、│      │          │          │                │            │
│7/22　│　　　│臺灣銀行　│臺灣銀行　│１０００１８　　│轉帳第一銀行│
│　　　│　　　│　　　　　│　　　　　│　　　　　　　　│新竹東門分行│
├───┼───┼─────┼─────┼────────┼──────┤
│三七、│      │          │          │                │            │
│7/22　│　　　│臺灣銀行　│臺灣銀行　│１０００１８　　│轉帳第一銀行│
│　　　│　　　│　　　　　│　　　　　│　　　　　　　　│新竹東門分行│
├───┼───┼─────┼─────┼────────┼──────┤
│三八、│      │          │          │                │            │
│7/22　│　　　│臺灣銀行　│臺灣銀行　│１０００１８　　│轉帳第一銀行│
│　　　│　　　│　　　　　│　　　　　│　　　　　　　　│新竹東門分行│
├───┼───┼─────┼─────┼────────┼──────┤
│三九、│      │          │          │                │            │
│7/23　│　　　│臺灣銀行　│臺灣銀行　│１０００１８　　│轉帳第一銀行│
│　　　│　　　│　　　　　│　　　　　│　　　　　　　　│新竹東門分行│
├───┼───┼─────┼─────┼────────┼──────┤
│四十、│      │          │          │                │            │
│7/23　│　　　│　郵局　　│臺灣企銀　│１０００１８　　│轉帳第一銀行│
│　　　│　　　│　　　　　│台北分行　│　　　　　　　　│新竹東門分行│
├───┼───┼─────┼─────┼────────┼──────┤
│四一、│      │          │          │                │            │
│7/23　│　　　│　郵局　　│臺灣企銀　│１０００１８　　│轉帳第一銀行│
│　　　│　　　│　　　　　│台北分行　│　　　　　　　　│新竹東門分行│
├───┼───┼─────┼─────┼────────┼──────┤
│四二、│      │          │          │                │            │
│7/23　│　　　│　郵局　　│陽信商銀　│１０００１８　　│轉帳第一銀行│
│　　　│　　　│　　　　　│中興分行　│　　　　　　　　│新竹東門分行│
├───┼───┼─────┼─────┼────────┼──────┤
│四三、│      │          │          │                │            │
│7/23　│　　　│　郵局　　│陽信商銀　│１０００１８　　│轉帳第一銀行│
│　　　│　　　│　　　　　│中興分行　│　　　　　　　　│新竹東門分行│
├───┼───┼─────┼─────┼────────┼──────┤
│四四、│      │          │          │                │            │
│7/23　│09：48│　郵局　　│陽信商銀　│２０００７　　　│　　　　　　│
│　　　│　　　│　　　　　│中興分行　│　　　　　　　　│　　　　　　│
├───┼───┼─────┼─────┼────────┼──────┤
│四五、│      │          │          │                │            │
│7/23　│09：49│　郵局　　│陽信商銀　│２０００７　　　│　　　　　　│
│　　　│　　　│　　　　　│中興分行　│　　　　　　　　│　　　　　　│
├───┼───┼─────┼─────┼────────┼──────┤
│四六、│      │          │          │                │            │
│7/23　│09：49│　郵局　　│陽信商銀　│２０００７　　　│　　　　　　│
│　　　│　　　│　　　　　│中興分行　│　　　　　　　　│　　　　　　│
├───┼───┼─────┼─────┼────────┼──────┤
│四七、│      │          │          │                │            │
│7/23　│09：50│　郵局　　│陽信商銀　│２０００７　　　│　　　　　　│
│　　　│　　　│　　　　　│中興分行　│　　　　　　　　│　　　　　　│
├───┼───┼─────┼─────┼────────┼──────┤
│四八、│      │          │          │                │            │
│7/23　│09：50│　郵局　　│陽信商銀　│１００７　　　　│　　　　　　│
│　　　│　　　│　　　　　│中興分行　│　　　　　　　　│　　　　　　│
├───┼───┼─────┼─────┼────────┼──────┤
│四九、│      │          │          │                │            │
│7/23　│09：51│臺灣銀行　│陽信商銀　│２０００７　　　│　　　　　　│
│　　　│　　　│　　　　　│中興分行　│　　　　　　　　│　　　　　　│
├───┼───┼─────┼─────┼────────┼──────┤
│五十、│      │          │          │                │            │
│7/23　│09：51│臺灣銀行　│陽信商銀　│２０００７　　　│　　　　　　│
│　　　│　　　│　　　　　│中興分行　│　　　　　　　　│　　　　　　│
├───┼───┼─────┼─────┼────────┼──────┤
│五一、│      │          │          │                │            │
│7/23　│09：52│臺灣銀行　│陽信商銀　│２０００７　　　│　　　　　　│
│　　　│　　　│　　　　　│中興分行　│　　　　　　　　│　　　　　　│
├───┼───┼─────┼─────┼────────┼──────┤
│五二、│      │          │          │                │            │
│7/23　│10：57│誠泰銀行　│台北銀行　│５０７　　　　　│　　　　　　│
│　　　│　　　│　　　　　│長安分行　│　　　　　　　　│　　　　　　│
├───┼───┼─────┼─────┼────────┼──────┤
│五三、│      │          │          │                │            │
│7/23　│10：58│連江縣農會│台北銀行　│６００　　　　　│　　　　　　│
│　　　│　　　│　　　　　│長安分行　│　　　　　　　　│　　　　　　│
├───┼───┼─────┼─────┼────────┼──────┤
│五四、│      │          │          │                │            │
│7/23　│10：59│臺灣銀行　│台北銀行　│４５０７　　　　│　　　　　　│
│　　　│　　　│　　　　　│長安分行　│　　　　　　　　│　　　　　　│
├───┼───┼─────┼─────┼────────┼──────┤
│　　　│　　　│　　　　　│　 總計　 │0000000　│　　　　　　│
│　　　│　　　│　　　　　│　　　　　│　　　　　　　　│　　　　　　│
└───┴───┴─────┴─────┴────────┴──────┘
